【裁判字號】    92,簡上,224
【裁判日期】    921111
【裁判案由】    傷害等
【裁判全文】
臺灣桃園地方法院刑事判決                        九十二年度簡上字第二二四號
    上  訴  人
    即  被  告  戊○○
    選任辯護人  邱碩松律師
右列上訴人因傷害案件，經檢察官聲請簡易判決處刑（九十一年度偵字第八八二八號
），本院中壢簡易庭於九十二年二月二十七日以九十一年度壢簡字第九五九號為第一
審簡易判決，上訴人不服，提起上訴，本院管轄第二審之合議庭判決如左：
    主    文
原判決關於傷害部分撤銷。
戊○○共同連續傷害人之身體，處有期徒刑伍月，如易科罰金，以參佰元折算壹日。
其餘上訴駁回。
    事    實
一、戊○○、蔡旻儒（另聲請簡易判決處刑）與三位不詳姓名年籍之成年男子，於民
    國九十年十一月二十七日八時許，在丁○○位於桃園縣楊梅鎮○○路一六○號門
    口，因丁○○、丙○○、乙○○、甲○○○與蔡阿奎、蔡胡桂英（即蔡旻儒雙親
    ）因房屋加蓋問題發生口角爭執，蔡旻儒即夥同戊○○持球棒（未扣案）、不詳
    姓名年籍之成年男子三人持鐵棒（未扣案），共同基於普通傷害之概括犯意聯絡
    ，蔡旻儒即不分青紅皂白徒手打摑丙○○一巴掌，戊○○則持球棒敲打丙○○頭
    部，致使丙○○受有頭部外傷、右食指及右無名指腹面割傷、左肩挫傷之傷害。
    丁○○等人見狀即往屋內逃跑，戊○○、蔡旻儒等人為毆打丁○○等人，即共同
    基於無故侵入住宅之犯意聯絡，無故侵入丁○○住宅追打丁○○等人，戊○○承
    前傷害之概括犯意，持球棒毆打丁○○身體，致丁○○因而受有左前臂、腕及手
    背挫擦併橈骨斷裂之傷害。嗣蔡旻儒於離開丁○○上址住處時，與戊○○及姓名
    年籍不詳之成年人三人另基於毀損之犯意聯絡，蔡旻儒高喊「砸」，戊○○及姓
    名年籍不詳之成年人，隨即分持球棒、鐵棒打破損壞丁○○坐落上址住處之大門
    玻璃、及其所有車牌號碼ＦＬ三—三四八號重型機車之車頭、儀表板毀損，均足
    以生損害於丁○○。
二、案經丙○○、丁○○訴請桃園縣警察局楊梅分局報告台灣桃園地方法院檢察署檢
    察官聲請簡易判決處刑。
    理    由
一、訊據被告戊○○矢口否認有何傷害、侵入住宅及毀損犯行，辯稱：伊當時人在公
    司不在現場，本案與伊無關云云。惟查：關於被告戊○○、另案被告蔡旻儒如何
    與三位不詳姓名年籍之成年男子，於九十年十一月二十七日八時許，在告訴人丁○○位於桃園縣楊梅鎮○○路一六○號門口，因告訴人丁○○、丙○○、證人乙○○、甲○○○與另案被告蔡旻儒雙親蔡阿奎、蔡胡桂英發生口角爭執，蔡旻儒
    如何夥同被告戊○○持球棒、不詳姓名年籍之成年男子三人持鐵棒，另案被告蔡
    旻儒即不分青紅皂白徒手打摑告訴人丙○○一巴掌，被告戊○○則持球棒敲打告
    訴人丙○○頭部，告訴人丁○○等人見狀即往屋內逃跑，被告戊○○、另案被告
    蔡旻儒等人為毆打告訴人丁○○等人，如何侵入告訴人丁○○住宅追打告訴人丁○○等人，而告訴人丁○○為救助告訴人丙○○，亦因而遭受被告戊○○以球棒
    毆打。嗣另案被告蔡旻儒於離開上址告訴人丁○○住處時，如何高喊「砸」，被
    告戊○○及不詳姓名年籍之人，隨即分持球棒、鐵棒打破損壞丁○○坐落上址住
    處之大門玻璃、及其所有車牌號碼ＦＬ三—三四八號重型機車之車頭、儀表板毀
    損等事實，業據告訴人丁○○、丙○○指訴綦詳，核與證人甲○○○、乙○○證
    述情節大致相符，而告訴人丙○○遭被告戊○○等人毆打受有頭部外傷、右食指
    及右無名指腹面割傷、左肩挫傷之傷害，告訴人丁○○遭受戊○○以球棒毆打，
    受有左前臂、腕及手背挫擦併橈骨斷裂之傷害等情，則有怡仁綜合醫院診斷證明
    書二紙附卷可稽（見九十一年度偵字第八九０號偵查卷第二二頁背面、第二三頁
    ），另告訴人丁○○坐落上址住處之大門玻璃、及其所有車牌號碼ＦＬ三—三四
    八號重型機車之車頭、儀表板毀損情形，則有桃園縣警察局楊梅分局毀損現場照
    片六張在卷可按（見同上偵查卷第二三頁背面、第二四頁）。而本件係告訴人丁○○、丙○○弟之子林天俊之前與被告戊○○係汽車修理廠同事，告訴人經由林
    天俊循線得知被告即為至告訴人家中傷害、毀損之人，而在檢察官偵查時指認被
    告即為行為人等情，業據告訴人丁○○、丙○○於本院九十二年八月十九日訊問
    時供述明確，證人甲○○○、乙○○證述明確。參以被告於同日訊問時表示與林
    天俊在汽車修理廠曾為同事，而被告戊○○與另案被告蔡旻儒為朋友等情，業據
    被告戊○○、另案被告蔡旻儒供述明確，互核相符（見九十一年度調偵字第十二
    頁、第十五頁背面、本院九十二年八月十九日訊問筆錄），足認告訴人丁○○、
    丙○○及證人甲○○○、乙○○前開指認被告即為至告訴人住處傷害、無故侵入
    住宅及毀損之人，應無故意誣指，憑空捏造之虞，而堪採信。而被告聲請本院傳
    訊證人即案發時被告從事汽車修理外包工作汽車修理廠老闆沈煜文到庭證稱：被
    告於案發九十年十一月二十七日那天有在汽車修理廠工作云云（見本院九十二年
    十月二十八日審理筆錄），而被告在證人之修理廠係從事外包工作，就是完成一
    台車之修理就是一個工作件，汽車師傅的薪資就是依照完成的工作件來計算，師
    傅必須在約定的時間完成汽車修理，外包給師傅修理的汽車只要在約定的時間將
    汽車修理好即可，師傅並不需要簽到及打卡，案發那天伊依照七點五十分開門，
    印象中被告已經到汽車修理廠等情，並據證人沈煜文證述明確（見本院同上審理
    筆錄），可知證人並無法證明被告於案發當時即於九十年十一月二十七日上午八
    時有在汽車修理廠。而證人另謂，印象中被告於九十一年三、四月間找伊說有案
    子在法院審理，查到桌曆發現被告當日有在汽車修理廠工作，而當日被告修理之
    汽車是喜美十二Ｖ的汽車云云，然經檢察官當庭詢以證人沈煜文當日汽車修理廠
    尚有修理那些汽車，證人表示並不知情，既然詳閱有關工作之桌曆，則何以不知
    道被告當日還有修理那些汽車，雖證人另謂其桌曆僅有記載板金及烤漆部分，復
    經檢察官當庭詰問證人當日汽車修理廠另板金、烤漆那些車輛，然證人亦表示不
    知情，由此足見證人沈煜文之證詞顯屬事後迴護被告之詞，不足以採信，不足作
    為被告有利之認定。綜上，被告所辯不足採信，本件事證明確，被告犯行足堪認
    定，應依法論科。
二、核被告戊○○所為，係犯刑法第二百七十七條第一項之普通傷害罪、第三百零六
    條第一項之無故侵入住宅罪、及第三百五十四條之毀損器物罪。被告與另案被告
    蔡旻儒及姓名年籍不詳之成年人三人間，就上開傷害、無故侵入住宅、毀損等犯
    行間，有犯意聯絡及行為分擔，為共同正犯。被告與另案被告蔡旻儒及姓名年籍
    不詳之成年人三人間，先後傷害告訴人丙○○、丁○○之行為，其犯罪時間緊接
    ，所犯構成要件相同之罪名，顯係基於概括犯意反覆為之，為連續犯，應依刑法
    第五十六條之規定論以一罪，並加重其刑。又被告戊○○等人係為追打告訴人丁○○、丙○○二人，始無故侵入告訴人丁○○住宅，則被告戊○○所犯上開傷害
    、無故侵入住宅二罪間，有方法結果之牽連關係，應從一重之傷害罪論處。被告
    戊○○等人傷害告訴人後，於離去案發地點時，另毀損告訴人住處之大門玻璃、
    及其所有車牌號碼ＦＬ三—三四八號重型機車之車頭、儀表板等物，顯係另行起
    意為之，應予分論併罰，公訴人認上開二罪間具方法結果之牽連關係，容有誤會
    。又公訴人起訴事實雖未敘及被告戊○○無故侵入住宅之犯行，然該部分事實與
    公訴人起訴之犯罪事實既具有牽連犯裁判上一罪之關係，已如前述，應為起訴效
    力所及，本院自應併予審究。
三、原審以被告上開毀損器物罪部分犯罪事證明確，並適用刑法第三百五十四條之規
    定及審酌被告犯罪之動機、目的、手段等一切情狀，量處拘役十五日，其認事用
    法及量刑均無不合，被告提起上訴仍執陳詞，指摘原判決不當，核無理由，應予
    駁回。
四、原審認定被告傷害部分罪證明確而予以論罪科刑，固非無見。惟查，原審於判決
    事實以及理由欄漏未認定被告另涉有無故侵入住宅犯行，尚有未合。被告戊○○
    仍以前詞否認犯罪，提起上訴，為無理由，惟原審既有如上可議之處，自應由本
    院將原判決關於被告傷害部分予以撤銷改判。爰審酌被告因另案被告蔡旻儒家與
    鄰居房屋加蓋問題發生口角爭執，另案被告蔡旻儒招之共同前往不分青紅皂白毆
    打告訴人，並無故侵入告訴人家中，進而毀損告訴人財物，行為著實不當，告訴
    人丁○○受有左前臂、腕及手背挫擦併橈骨斷裂之傷害，傷勢非輕，及被告等犯
    罪之目的、手段、被告戊○○犯後矢口否認態度不佳等及其他一切情狀，量處如
    主文第二項所示之刑，並諭知易科罰金之折算標準，以資懲儆。又被告戊○○及
    共犯傷害、毀損告訴人所用之鐵棒、球棒，均未扣案，亦無積極證據足認為被告
    或共犯所有之物，且非屬違禁物，爰不予宣告沒收，原審於理由疏未敘及，應予
    補充，附此敘明。
據上論斷，應依刑事訴訟法第四百五十五條之一第三項、第三百六十八條、第三百六
十九條第一項前段、第三百六十四條、第二百九十九條第一項前段，刑法第二十八條
、第五十六條、第二百七十七條第一項、第三百零六條第一項、第五十五條、第四十
一條第一項前段，罰金罰鍰提高標準條例第一條前段、第二條，判決如主文。
本案經檢察官廖先志到庭執行職務。
中      華      民      國    九十二    年     十一     月     十一     日
            臺灣桃園地方法院刑事第十二庭
                                    審判長法  官  游紅桃
                                          法  官  王美玲
                                          法  官  黃永定
右正本證明與原本無異。
如不服本判決，應於判決送達後十日內，向本院提出上訴狀。
                                          書記官  施春祝
中      華      民      國    九十二    年     十一     月     十一     日
附論罪科刑依據之法條：
刑法第二百七十七條
傷害人之身體或健康者，處三年以下有期徒刑、拘役或一千元以下罰金。
犯前項之罪因而致人於死者，處無期徒刑或七年以上有期徒刑；致重傷者，處三年以
上十年以下有期徒刑。
刑法第三百零六條
無故侵入他人住宅、建築物或附連圍繞之土地或船艦者，處一年以下有期徒刑、拘役
或三百元以下罰金。
無故隱匿其內，或受退去之要求而仍留滯者，亦同。
刑法第三百五十四條
毀棄、損壞前二條以外之他人之物或致令不堪用，足以生損害於公眾或他人者，處二
年以下有期徒刑、拘役或五百元以下罰金。


司法院資訊處製作；財團法人民間司法改革基金會備份。
